# 陈版主，请教一个与政府补助相关的问题

提问人：gotoschool_ 时间：2022-09-04 20:11:06
陈老师：
政府补助与日常活动相关的计入其他收益，请问这个其他收益是属于收入还是利得？

回答人：chenyiwei
该项其他收益的性质仍然是利得，而不是收入。
需注意：收入和政府补助这两个准则都有“日常活动”的概念，但含义不同。政府补助准则下的“日常活动”不等于收入准则下的“日常活动”。另外，存货准则中的“日常活动”概念与收入准则是一致的。
根据收入准则应用指南：日常活动，是指企业为完成其经营目标所从事的经常性活动以及与之相关的活动。例如，工业企业制造并销售产品、商品流通企业销售商品、咨询公司提供咨询服务、软件公司为客户开发软件、安装公司提供安装服务、建筑企业提供建造服务等，均属于企业的日常活动。日常活动所形成的经济利益的流入应当确认为收入。
根据政府补助准则的官方解读：政府补助准则不对“日常活动”进行界定。通常情况下，若政府补助补偿的成本费用是营业利润之中的项目，或该补助与日常销售等经营行为密切相关（如增值税即征即退等），则认为该政府补助与日常活动相关。